臺灣高雄地方法院刑事裁定
111年度聲字第1822號
聲明異議人
即  受刑人  郭恒銘



上列聲明異議人即受刑人因違反槍砲彈藥刀械管制條例等案件，
不服臺灣高雄地方檢察署檢察官之執行指揮（105年度執更字第3
093號），聲明異議，本院裁定如下：
    主  文
聲明異議駁回。
    理  由
一、聲明異議意旨如附件「聲明異議併案書狀」所載。
二、按受刑人或其法定代理人或配偶以檢察官執行之指揮為不當
    者，得向諭知該裁判之法院聲明異議，刑事訴訟法第484條
    固定有明文。惟所稱「檢察官執行之指揮不當」，係指檢察
    官有積極執行指揮之違法及其執行方法有不當等情形而言，
    檢察官若依確定裁判指揮執行，即無執行之指揮違法或其執
    行方法不當之可言。倘對「法院」所為之判決或裁定（含定
    應執行刑之裁定）不服者，則應循上訴或抗告程序尋求救濟
    ；如該法院之判決或裁定，已經確定，則應另行依再審或非
    常上訴程序，加以救濟，非得以聲明異議方式為之（最高法
    院110年度台抗字第1136號裁定意旨參照）。
三、經查：
（一）聲明異議人即受刑人郭恒銘（下稱受刑人）犯如本院104
      年度聲字第4924號裁定附表一、二所示共38罪，均經法院
      判決確定。而臺灣高雄地方檢察署（下稱高雄地檢署）檢
      察官就上開38罪，向本院聲請定其應執行刑，經本院審核
      後，以104年度聲字第4924號裁定附表一所示之31罪定應
      執行有期徒刑22年，附表二編號2、4至7所示之5罪定應執
      行有期徒刑6年，其餘附表二編號1、3所示之2罪駁回聲請
      ，經提起抗告，由臺灣高等法院高雄分院以105年度抗字
      第51號裁定駁回抗告確定。嗣高雄地檢署檢察官就上開裁
      定附表二所示之7罪，另向本院聲請定其應執行刑，經本
      院審核後，以105年度聲字第2774號裁定應執行有期徒刑6
      年3月確定，並由高雄地檢署以105年度執更字第3093號案
      件予以執行，此有各該裁定、臺灣高等法院被告前案紀錄
      表附卷可稽，足證受刑人上開案件業已確定，具有實質之
      確定力。
（二）受刑人雖稱高雄地檢署檢察官誤就本院104年度聲字第492
      4號定應執行刑裁定附表二編號1、3、5之罪認定屬後案，
      不利數罪併罰之裁定，故主張該裁定附表一、二等罪，應
      重新定應執行刑云云。然揆諸上開說明，聲明異議之客體
      ，應以檢察官執行之指揮為限，受刑人僅對本院104年度
      聲字第4924號裁定聲明不服，並未對本件檢察官執行指揮
      有何不當進行具體指摘，顯與刑事訴訟法第484條聲明異
      議要件不符，應屬無據。是本件檢察官之執行指揮，既係
      依照確定裁判據以執行，自難認執行指揮為違法或其執行
      方法有不當之處。
（三）綜上所述，受刑人聲明異議為無理由，應予駁回。
四、據上論斷，依刑事訴訟法第486條，裁定如主文。
中　　華　　民　　國　　111 　年　　12　　月　　5 　　日
                  刑事第一庭    法　官  楊甯伃
以上正本證明與原本無異。
如不服本裁定，應於收受送達後5 日內向本院提出抗告狀。
中　　華　　民　　國　　111 　年　　12　　月　　5 　　日
　　　　　　　　　　　　　　　　書記官  陳蓉柔